【裁判字號】    97,消債更,928
【裁判日期】    981006
【裁判案由】    更生事件
【裁判全文】
臺灣士林地方法院民事裁定           97年度消債更字第928號
債  務  人  關凱元（原名：關政.
代  理  人  陳添信律師
上列當事人聲請更生事件，本院裁定如下：
    主  文
債務人關凱元（原名：關政欽）自中華民國九十八年十月七日十
七時起開始更生程序。
命司法事務官進行本件更生程序。
    理  由
一、按債務人不能清償債務或有不能清償之虞，且無擔保或無優
    先權之債務總額未逾新臺幣（下同）1,200 萬元者，於法院
    裁定開始清算程序或宣告破產前，得向法院聲請更生，觀諸
    消費者債務清理條例第3 條、第42條第1 項規定自明。次按
    ，法院開始更生程序之裁定，應載明其年、月、日、時，並
    即時發生效力。法院開始更生或清算程序後，得命司法事務
    官進行更生或清算程序，必要時得選任律師、會計師或其他
    適當之自然人或法人一人為監督人或管理人，復為同條例第
    45 條 第1 項、第16條所明定。
二、聲請意旨略以：伊有不能清償債務之情事，前曾於民國97年
    間以書面向最大債權金融機構即永豐商業商業銀行（下稱永
    豐銀行）請求共同協商債務清償方案。伊提出每月償還新臺
    幣（下同）1 萬元，分八年共96期，清償總額96萬元之還款
    方案，惟未為永豐銀行所接受，致協商不成立，又伊無擔保
    或無優先權之債務總額未逾1,200 萬元，復未經法院裁定開
    始清算程序或宣告破產，爰向本院聲請更生等語。
三、經查，債務人所主張之上開事實，業據提出前置協商不成立
    通知書（見本院卷一第22頁）、財政部臺北市國稅局民國95
    、96年度綜合所得稅各類所得資料清單、財產歸屬資料清單
    （見本院卷一第56至59頁）、財團法人金融聯合徵信中心當
    事人綜合信用報告－債務清理條例前置協商專用債權人清冊
    （見本院卷一第66至72頁）等為證，且經本院依職權向最大
    債權金融機構永豐銀行函查協商過程等情屬實，有永豐銀行
    97年12月16日民事陳報狀，在卷可按（見本院卷一第31、32
    頁），核屬相符，堪認為真正。次查，債務人有擔保及無擔
    保之債務總額高達12,697,379元，其所有之不動產價值約為
    9,910,000 元，此有不動產估價報告書，附卷可參（見本院
    卷二第59至69頁），以上開債務總額扣除不動產價值後，其
    債務尚餘2,787,379 元。是以債務人每月薪資30,300元，債
    務總額高達2,787,379 元觀之，其主張有不能清償債務之情
    事，堪認為真實。又債務人查無消費者債務清理條例第6條
    第3 項、第8 條或第46條各款所定駁回更生聲請之事由存在
    ，準此，債務人聲請更生，應屬有據。揆諸首揭規定及說明
    ，應予開始更生程序，並命司法事務官進行本件更生程序。
四、爰裁定如主文。
中    華    民    國    98    年    10    月    6    日
                  民事第二庭  法      官  藍雅清
上為正本係照原本作成。
本件不得抗告。
中    華    民    國    98    年    10    月    6    日
                              書  記  官  羅伊安


司法院資訊處製作；財團法人民間司法改革基金會備份。
